【裁判字號】    90,上易,639
【裁判日期】    900227
【裁判案由】    違反毒品危害防制條例
【裁判全文】
臺灣高等法院高雄分院刑事判決          九十年度上易字第六三九號
    上  訴  人  台灣屏東地方法院檢察署檢察官
    上  訴  人
    即  被  告  甲○○
右上訴人因被告違反毒品危害防制條例案件，不服臺灣屏東地方法院八十九年度易字
第一七一二號中華民國九十年二月二十七日第一審判決（起訴案號：臺灣屏東地方法
院檢察署八十九年度毒偵字第二四０一號），提起上訴（併辦案號：同署九十年度毒
偵字第五二二號），本院判決如左：
      主      文
原判決撤銷。
甲○○連續施用第二級毒品，處有期徒刑捌月。
      事      實
一、甲○○因施用第二級毒品安非他命，經臺灣屏東地方法院裁定送觀察勒戒後，認
    無繼續施用毒品傾向，而於民國（下同）八十八年九月廿二日，經臺灣屏東地方
    法院檢察署檢察官為不起訴處分。嗣又因施用第二級毒品安非他命，復經裁定送
    觀察勒戒後，認有繼續施用毒品傾向，而經臺灣屏東地方法院以八十九年度屏簡
   字第二六二號刑事判決判處有期徒刑五月，並以八十九年度毒聲字第七五０號裁
    定將之令入戒治處所施以強制戒治一年。戒治中，以八十九年度毒聲字第一九七
    一號裁定停止戒治交付保護管束。詎甲○○於保護管束期間，又基於施用毒品之
    概括犯意，自八十九年十一月三日起至九十年一月十日止，連續在其屏東縣長治
    鄉○○村○○路天主巷三號住處，施用第二級毒品安非他命多次。而於八十九年
    十一月四日及九十年一月十二日，經觀護人執行保護管束時及警方執行拘提時採
    尿檢驗而查獲。
二、案由臺灣屏東地方法院檢察署觀護人告發，經同署檢察官偵查起訴，及屏東縣警
    察局屏東分局報請同署移送併案審理。
      理      由
一、前開事實，迭據上訴人即被告甲○○於警訊及歷次審理中供承不諱。而被告之二
    次採尿檢驗結果，均有毒品安非他命陽性反應，復有台灣檢驗科技股份有限公司
    高雄濫用藥物實驗室八十九年十一月十六日第ＫＨ二０００Ｂ0000000號
    檢驗報告及九十年一月卅日第ＫＺ000000000000號檢驗報告二紙附
    卷可稽，是被告之自白與事實相符。又被告前因施用第二級毒品安非他命，經裁
    定送觀察勒戒後，為檢察官不起訴處分，再施用安非他命，經判處罪刑，送強制
    戒治，經裁定停止戒治交保保護管束等情，有上開不起訴處分書、刑事簡易判決
    、裁定及前案紀錄表等在卷足憑。本件事證明確，被告之犯行洵堪認定。
二、查安非他命係毒品危害防制條例第二條第二項第二款所定之第二級毒品。核被告
    施用安非他命之行為，係犯該條例第十條第二項之施用第二級毒品罪。被告多次
    犯行，時間緊接，犯同一之罪名，顯係基於概括犯意，反覆為之，應依連續犯規
    定，以一罪論，並加重其刑。被告於八十九年十一月三日後之施用毒品犯行，雖
    未經檢察官起訴，因與起訴部分有連續犯之裁判上一罪關係，為起訴效力所及，
    自應併予審理。
三、原審論處被告罪刑，固無不合，惟未及就上開為起訴效力所及之部分一併審理，
    尚有未洽。被告上訴意旨指摘原判決量刑過重，雖無理由，但檢察官上訴意旨以
    原判決未就為起訴效力所及之部分審理不當等情，為有理由，自應將原判決撤銷
    改判。爰審酌被告多次施用毒品，屢經送觀察、勒戒、戒治、及判處罪刑，猶再
    三犯施用毒品，未見悔改之意，及犯罪後坦承犯行，態度良好等一切情狀，量處
    如主文所示之刑。
據上論斷，應依刑事訴訟法第三百六十九條第一項前段、第三百六十四條、第二百九
十九條第一項前段、毒品危害防制條例第十條第二項、刑法第十一條前段、第五十六
條，判決如主文。
本案經檢察官張其主到庭執行職務。
中    華    民    國      九十      年       四       月      三十      日
                              臺灣高等法院高雄分院刑事第五庭
                                  審判長法官  吳水木
                                        法官  陳朱貴
                                        法官  洪慶鐘
右正本證明與原本無異。
不得上訴。
                                      書記官  陳金卿
中    華    民    國      九十      年       五       月        二      日
附錄：本判決論罪科刑法條：
毒品危害防制條例第十條第二項
施用第二級毒品者，處三年以下有期徒刑。
                                                                        Ｑ


司法院資訊處製作；財團法人民間司法改革基金會備份。
